臺灣雲林地方法院民事裁定          100年度消債更字第14號
聲請人即
債  務  人  劉茂霖
上列聲請人聲請更生事件，本院裁定如下：
    主  文
聲請人應於本裁定送達後十日內，補提如附表所示之相關資料證
明到院。
    理  由
一、按聲請更生或清算不合程式或不備其他要件者，法院應以裁
    定駁回之，但其情形可以補正者，法院應定期間先命補正，
    消費者債務清理條例第8條定有明文。
二、查本件聲請人具狀聲請更生程序，並未提出如附表所示之相
    關資料證明到院，爰定期命補正，如逾期未補正，則駁回其
    聲請。
中    華    民    國    100    年    7     月    4    日
              民事第一庭    法      官  高士傑
上為正本係照原本作成。
本件不得抗告。
中    華    民    國    100    年    7    月     4    日
                            書  記  官  蘇靜怡
附表：
(一)陳明聲請人與台新國際商業銀行協商不成立後，是否曾與各債
  權人（含民間債權人）另行個別協商？若有，協商之情形？協
  議之方案？若無，理由？並提出相關證明資料。
(二)新誠國際資產管理股份有限公司（原債權人翊豐資產管理股份
  有限公司）之債權是否仍存在？如有，應提出一份完整之「聲
  請人之債權人清冊」，並載明現存實際債權數額、種類、原因
  及是否有擔保或優先權；若已清償，應提出清償證明。
(三)提出由雇主所出具聲請人之100年1至6月份之薪資單。
(四)提出聲請人之99年度綜合所得稅各類所得資料清單、所有交通
  工具行照影本。
(五)陳明聲請人於戶籍地外另行租屋居住之原因及必要性？並提出
  最新簽定之房屋租賃契約影本（應載有承租地址）及每月實際
  支出房租6,000元之證明（如房租匯款轉帳記錄、房東房租簽
  收紀錄）；又與出租人是否具親戚關係？
(六)提出由地政事務所出具坐落於斗南鎮○○里○○○路31號、莿
  桐鄉○○村○○路9之6號之土地謄本、建物謄本正本。
(七)聲請人劉茂霖、配偶朱淑美、受扶養人劉思函、劉勝朋於各金
  融機構之全部存摺（含證券存摺）完整影本（須附完整清晰內
  頁資料並補登存摺自98年1月1日起至本裁定送達日之後之交易
  明細；如無法補登，仍應提供帳戶及帳號）。
(八)聲請前2年（即至100年6月16日止）財產變動狀況（含有償、
  無償行為所生之變動，如所變動者係不動產所有權，並應詳為
  表明不動產之地號、建號），如係因償債而變動者，並提出負
  債證明文件。
(九)請列表說明以聲請人劉茂霖、配偶朱淑美、受扶養人劉思函、
  劉勝朋為要保人、被保險人之所有保險單及現在之保單價值準
  備金，其名稱、種類？每月（年）繳納保險費金額？並提出相
  關資料。
(十)聲請人劉茂霖、配偶朱淑美、受扶養人劉思函、劉勝朋有無領
  取任何補助金（如：教育補助）或其他社會福利津貼？期間、
  數額？並提出相關證明。
(十一)聲請人配偶朱淑美罹患甲狀腺癌目前之治療情形？每月所需醫
  療費用？是否投保商業保險而領取任何理賠金？金額？並提出
  相關資料。
(十二)據聲請狀所載，聲請人配偶之母親因患有精神方面之疾病，目
  前與聲請人同住。請陳明是否提列支出朱林秋蓮之扶養費？每
  月金額？若有，應說明其確有不能維持生活，無法由其他扶養
  義務人盡先負擔扶養義務，而有仰賴聲請人扶養之事由暨其證
  明（應提出受扶養人之98、99年度綜合所得稅各類所得資料清
  單、最近申請之財產歸屬資料清單）。
(十三)陳明是否提列支出聲請人父劉志誠、母劉李美卿之扶養費？每
  月金額？若有，應說明其確有不能維持生活，無法由其他扶養
  義務人盡先負擔扶養義務，而有仰賴聲請人扶養之事由暨其證
  明（應提出受扶養人之98、99年度綜合所得稅各類所得資料清
  單、最近申請之財產歸屬資料清單）。
(十四)請列表說明聲請人「個人」目前每月必要支出費用（含扶養費
  ）？
(十五)請列表說明聲請人99年1月1日至12月31日止「收入」及「必要
  支出」之數額、原因及種類？並提出相關證明。
(十六)配偶朱淑美目前之收入來源？每月薪資？並提出其99年度綜合
  所得稅各類所得資料清單、勞工保險被保險人投保資料明細表
  暨相關證明。
(十七)提出受扶養人劉思函、劉勝朋之99年度綜合所得稅各類所得資
  料清單。
(十八)詳細說明聲請人負擔之債務各係於何時成立？及各債務發生之
  原因、用途（勿以籠統字樣回覆之）？有何支出之必要？另該
  花費是否殘留可變價之標的？並提出相關證明。
(十九)提出聲請人之更生償還計畫草案。
(二十)聲請人、配偶、子女名下全部股票之明細。
最近五年內從事國內外股票、期貨、基金或其他金融商品之投
  資交易明細及證明文件。
■註：依消費者債務清理條例第61條、第65條之規定：若債務人
  提出之更生方案未經債權人會議同意可決、亦未經法院裁定認
  可者，應開始「清算程序」。屆時債務人所有之全部財產均將
  「拍賣變價」分配予債權人；且法院得依利害關係人之聲請或
  依職權限制債務人之生活；債務人公私法上之資格或權利將受
  限，不得從事擔任某些職務或某些特定業務之從業人員、不得
  經營某些特定營業或為某些特定交易行為、或會喪失某些特定
  資格；而若查明債務人有消費者債務清理條例第133 條、第
  134 條各款所規定之情事（例如經查明債務人有因浪費、賭博
  或其他投機行為，致財產顯然減少、負擔過重債務；或普通債
  權人之分配額低於債務人聲請前二年可處分所得扣除自己及依
  法應受其扶養者所必要生活費用之數額），本院將為「不免責
  」之裁定。
      ★註：關於更生方案之「認可」，本院必實際依聲請人之
        收入、資產狀況詳細評估，非依債權總額打折認定。
      ★故請台端考慮是否願重新與銀行協商成立一致性之清償
        方案？是否續行本件更生程序？並慎提更生方案。